---
title: "Kundenfeedback zur Deutschen Bahn: Treiber negativer Stimmung"
author: "Mengjiao Li"
date: today
format:
  html:
    toc: true
    toc-depth: 2
    code-fold: true
    df-print: paged
lang: de
execute:
  warning: false
  message: false
---


## 1 Fragestellung und Kontext

Dieser Bericht untersucht, welche Themen die negative Stimmung im Kundenfeedback zur Deutschen Bahn treiben und wie sie sich im Zeitverlauf verändern.



## 2 Daten laden

```{r}
#| label: setup
library(quanteda)
library(quanteda.textstats)
library(tidyverse)
library(stm)



raw <- readr::read_tsv("S:/Private/Job/Demo/train-2017-09-15.tsv",
                       col_names = c("id", "text", "relevance",
                                     "sentiment", "aspect","extra"))
glimpse(raw)
db_relevant<-raw |> filter(relevance) |> nrow()
positive_count<-raw |> filter(raw$sentiment=="positive")|>nrow()
positive_percentage<-positive_count/db_relevant
zusammenfassung <- tibble(
  gesamt_dokumente = nrow(raw),
  relevante_dokumente = db_relevant,
  positive_anteil = positive_percentage
)
zusammenfassung
```
Es gibt insgesamt 19432 Texte. 16201 davon sind relevant für Deusche Bahn. 72% der Sentiment，die relevant für DB sind, sind positive.


## 3 Vorverarbeitung

```{r}
#| label: corpus
#| output: false

korpus <- raw |>
  filter(relevance) |>      
  corpus(text_field = "text")
  eigene_stopwords <- c("rt","bitte", "re","+","-","ja","=","immer","ab","mal","gibt","s","gutefrage.net-tag","db")
toks <- korpus |>
  tokens(remove_punct = TRUE, remove_numbers = TRUE, remove_url = TRUE) |>
  tokens_tolower() |>
  tokens_remove(c(stopwords("de"),eigene_stopwords))

dfm_db <- dfm(toks) |>
  dfm_trim(min_termfreq = 15)


```


## 4 Deskriptive Übersicht

```{r}
#| label: descriptive

topfeatures(dfm_db, 20)

dfm_db_grouped <- dfm_group(dfm_db, groups = sentiment)
head(dfm_db_grouped)
topfeatures(dfm_db_grouped["negative", ], 20)
topfeatures(dfm_db_grouped["positive", ], 20)
topfeatures(dfm_db_grouped["neutral", ], 20)
```



## 5 Sentiment im Zeitverlauf


```{r}
#| label: sentiment
#| output: false
#| label: define-helper-functions

library(quanteda)
library(dplyr)


extract_sentiws <- function(lines) {

  parts <- strsplit(lines, "\t")

  out <- lapply(parts, function(x) {

   
    lemma <- sub("\\|.*", "", x[1])

    
    score <- as.numeric(x[2])

    
    variants <- if (length(x) >= 3 && nzchar(x[3])) {
      strsplit(x[3], ",")[[1]]
    } else {
      character(0)
    }

  
    words <- unique(tolower(c(lemma, variants)))

    data.frame(
      word = words,
      score = score,
      stringsAsFactors = FALSE
    )
  })

  bind_rows(out) |>
    distinct(word, .keep_all = TRUE)
}



pos_lines <- readLines(
  "S:/Private/Job/Demo/SentiWS_v1.8c_Positive.txt",
  encoding = "UTF-8"
)

neg_lines <- readLines(
  "S:/Private/Job/Demo/SentiWS_v1.8c_Negative.txt",
  encoding = "UTF-8"
)

# combine positive and negative dictionaries
sentiws <- bind_rows(
  extract_sentiws(pos_lines),
  extract_sentiws(neg_lines)
)
head(sentiws)



vocab <- featnames(dfm_db)

score_vector <- sentiws$score[
  match(vocab, sentiws$word)
]


score_vector[is.na(score_vector)] <- 0



sentiment_score <- as.numeric(dfm_db %*% score_vector)


sentiment_df <- data.frame(
  document = docnames(dfm_db),
  sentiment_score = sentiment_score
) |>
  mutate(
    sentiment_label = case_when(
      sentiment_score > 0 ~ "positive",
      sentiment_score < 0 ~ "negative",
      TRUE ~ "neutral"
    )
  )

head(sentiment_df)

summary(sentiment_df$sentiment_score)
library(ggplot2)
ggplot(data=sentiment_df,aes(x=sentiment_score))+geom_histogram(bindwidth=1)
```
## 6 Structural Topic Modelling

```{r}
#|label: stm
#|output: false
library(stm)
docvars(dfm_db)
stm_input <- quanteda::convert(dfm_db, to = "stm")
stm_input
modell <- stm(stm_input$documents, stm_input$vocab,
            K = 5,
              data = stm_input$meta,
              init.type = "Spectral")

       labelTopics(modell, n = 8)
```

## 7 Optionale Vertiefung


```{r}
library(quanteda.textplots)
library(quanteda.textstats)

top_words <- names(topfeatures(dfm_db, 50))

fcm_db <- fcm(dfm_db) |>
  fcm_select(pattern = top_words)

textplot_network(fcm_db)
```

## 8 Fazit und Handlungsempfehlung

